---
title: "空间广义线性混合效应模型及其应用"
subtitle: "Spatial Generalized Linear Mixed Models with Its Applications"
short-title: "空间广义线性混合效应模型"
author: "导师：李再兴 \\and 学生：黄湘云"
short-author: "李再兴 \\and 黄湘云"
date: '2015级硕士学位论文答辩'      # Month DD, YYYY (Main Slide)
short-date: '`r format(Sys.Date(), "%m/%d/%Y")`' # MM/DD/YYYY (Lower Right)
institute: "中国矿业大学（北京）理学院"
short-institute: "CUMTB"
department: "计算数学与统计系"                # Institute must be defined
#license: "知识共享署名-非商业性使用-禁止演绎 4.0 国际许可协议"
section-titles: false                            # Provides slide headings
safe-columns: true                               # Enables special latex macros for columns.
output: 
   uiucthemes::beamer_illinois:
     latex_engine: xelatex
     citation_package: natbib
     toc: no
header-includes: 
  - \usepackage[fontset = fandol]{ctex}
  - \usepackage{sourceserifpro}
  - \usepackage[default]{sourcesanspro}
  - \usepackage[scale=0.8]{sourcecodepro}
bibliography: refer.bib
biblio-style: apalike
biblio-title: 参考文献
link-citations: yes
colorlinks: yes
---

```{r setup, include=FALSE}
options(digits = 3)
knitr::opts_chunk$set(
  comment = "#>",
  echo = FALSE,
  collapse = TRUE,
  fig.align = 'center',
  fig.asp = 0.618,  # 1 / phi
  fig.show = "hold",
  out.width = '.6\\textwidth'
)
```

### 研究背景

计算方法：

- MCMC: Peter J. @Diggle1998 from Lancaster University
- MCML: Charles J. @Geyer1994On and Hao @Zhang2002On from Purdue University
- INLA: H\aa vard @INLA2009 from Columbia University
- FRK: Noel A. C. @FRK2008Cressie from University of Wollongong

软件：

- Andrew Gelman (BUGS^[**B**ayesian inference **U**sing **G**ibbs **S**ampling, WinBUGS/OpenBUGS/JAGS ]) from Columbia University
- Bob @Stan2017JSS (**Stan**)  from Columbia University
- Robert Gentleman and Ross Ihaka (R) from University of Auckland



### 我做了什么

- 综述和实现了空间广义线性混合效应模型的三类参数估计方法，分别是低秩近似、蒙特卡罗最大似然和近似贝叶斯 （创新）
- 在同一模拟数据集上，比较了三类算法的优劣 （创新）
- 在同样的准确度下，基于新的计算框架 Stan 实现了贝叶斯马尔科夫链蒙特卡罗算法 （创新）
- 指出三类算法实现的关键技巧和使用场景 （创新）

### 有什么意义


- 指导算法的选择和应用：
  1.  空间流行疾病预测（如冈比亚和喀麦隆）


### 模型

#### 高斯空间过程 
$\mathcal{S} = \{S(w),w\in\mathbb{R}^2\}$ 是一个随机过程，满足：

任意给定一组位置 $w_1,w_2,\ldots,w_n,w_{i} \in \mathbb{R}^2$， 对应的联合分布 $\mathcal{S}=\{S(w_1),S(w_2),\ldots,S(w_n)\}$ 是多元高斯分布，由均值 $\mathrm{E}[S(w)]$ 和协方差 $\mathrm{Cov}\{S(w_i),S(w_j)\}$ 完全确定

#### 空间广义线性混合效应模型

\begin{equation}
\begin{aligned}
g(\mu) &= d(x)'\beta + S(x) \\
\mu &= E[Y|S(X)] \\
Y &\sim \text{指数族}
\end{aligned}
\end{equation}
$S(x)$ 是平稳高斯过程，$d(x)$ 样本点的观测变量，详见论文公式2.4

### 数值模拟：响应变量$Y$服从正态分布

\begin{equation}
Y = \beta_{0} + \beta_{1}*X_{1} + \beta_{2}*X_{2} + S(w) + \epsilon
\end{equation}

- 响应变量$Y$服从正态分布，样本量为 $N=50$，$\beta_0 = 1.2,\beta_1 = 1, \beta_{2} = 0.8 , X_1 \sim N(0,1), X_2 \sim N(0,4)$， 残差 $\epsilon \sim N(0,\tau^2),\tau = 1$
- $S(w)$ 服从 $N$ 元高斯分布 $N(\mu_{S},G)$，$w = (d_1,d_2) \in \mathbb{R}^2$ ，$d_1 \sim N(0,1), d_2 \sim N(0,1), \mu_{S} = \mathbf{0}_{N\times1}$， $G_{(ij)} = \mathrm{Cov}(S(w_i),S(w_j))=\sigma^2*\rho(u_{ij})$ 
<!-- 由采样点 $(x_1,x_2)$ 和相关函数 $\rho(u)$ 决定，$S(w)$ 的维度是采样点的数目 -->
- $S(w)$ 的相关函数 $\rho(u_{ij}) = \exp(-u_{ij}/\phi), u_{ij} \equiv \|w_{i}-w_{j}\|_2$，$\sigma^2 =1 ,\phi =25$

- 困难：$\dim\{S(w)\} = \text{样本量} N$，意味着空间随机效应自带高维特点
- 目标：估计参数$\beta_0,\beta_1,\beta_2,\sigma^2,\tau^2,\phi$

### 模拟结果

Table: 正态分布情形下的数值模拟比较

|     估计   | $\hat{\beta_{0}}$ | $\hat{\beta_{1}}$ | $\hat{\beta_{2}}$ | $\hat{\phi}$ | $\hat{\sigma^2}$ | $\hat{\tau^2}$ | CPU (s) |
| :-----------: | :------: | :------: | :------: | :------: | :------: |  :------: | :---------: |
| 真实值  |   1.20   |  1.00   |  0.80   |    25.00    |  1.00   |  1.00  |    -    |
|  Stan   |   2.75   |  1.17   |  0.74   |    29.58    |  0.36   |  0.69  | 117.17  |
| ML/REML |   2.75   |  1.18   |  0.74   |    10.13    |  0.97   |  0.00  |  3.68   |


### 模拟实验 I

```{r,fig.cap='精确方法MCML与近似方法Low-Rank比较'}
knitr::include_graphics(path = 'figures/simulations/MCML-LowRank.pdf')
```

### 模拟实验 II

```{r,fig.cap='ML/REML方法',out.width="80%"}
knitr::include_graphics(path = 'figures/simulations/REML.pdf')
```

### 模拟实验 III

Table: 正态分布情形下的数值模拟比较

|      估计      | $\hat{\beta_{0}}$ | $\hat{\beta_{1}}$ | $\hat{\beta_{2}}$ | $\hat{\phi}$ | $\hat{\sigma^2}$ | $\hat{\tau^2}$ | CPU (s) |
| :----------------: | :----------------: | :----------------: | :----------------: | :-----------: | :---------------: | :-------------: | :----------------: |
| 真实值  | 1.200 | 1.000 | 0.800 | 25.000 | 1.000 | 1.000 | -       |
| RSA     | 1.977 | 1.016 | 0.803 | 21.937 | 0.857 | 0.960 | 298.250 |
| ML/PQL  | 1.966 | 1.007 | 0.796 | 28.172 | 1.365 | 0.516 | 464.420 |
| ML/REML | 1.958 | 1.007 | 0.796 | 38.114 | 1.159 | 0.970 | 634.720 |
| ML/LR   | 1.935 | 1.008 | 0.796 | 44.317 | 3.916 | 0.264 | 326.780 |

RSA 不仅计算效率高，而且也比较准确，PQL在空间效应的参数估计中效果不及REML，LR牺牲一些计算精度可以大大缩短运行时间。

### 案例 I

```{r,fig.cap='ML/REML方法',out.width="80%"}
knitr::include_graphics(path = 'figures/cases/spaMM-gambia.pdf')
```


### 案例 II

```{r,fig.cap='ML/REML方法',out.width="80%"}
knitr::include_graphics(path = 'figures/cases/spaMM-loaloa.pdf')
```
