---
title: "空间广义线性混合效应模型(SGLMM)及其应用"
subtitle: "2018届硕士学位论文预答辩"
author: "学生：黄湘云 \\and 导师：李再兴"
institute: "理学院 \\and 计算数学与统计系 \\and 中国矿业大学（北京）理学院 "
date: "\\today"
fontsize: 11pt
output: 
  beamer_presentation: 
    citation_package: natbib
    theme: metropolis
    fonttheme: structurebold
    colortheme: seahorse
    fig_caption: yes
    incremental: no
    keep_tex: no
    latex_engine: xelatex
    slide_level: 2
    toc: no
section-titles: true
header-includes:
    - \usepackage[fontset = fandol]{ctex}
    - # \usepackage[default]{sourcesanspro}
    - # \usepackage[scale=.9]{sourcecodepro}
keywords: "MCML,MCMC,SGLMM,INLA,Stan"    
bibliography: refer.bib
biblio-style: apalike
link-citations: yes
colorlinks: yes
linkcolor: ForestGreen
classoption: "dvipsnames,UTF8"
---

```{r setup, include=FALSE}
options(digits = 3)
knitr::opts_chunk$set(
  comment = "#>",
  echo = FALSE,
  collapse = TRUE,
  out.width = "70%",
  fig.align = 'center',
  fig.asp = 0.618,  # 1 / phi
  fig.show = "hold"
)
```

## 进度概况

* 已完成
    + 基于 R 语言实现 MCMC 和 MCML 算法
    + 基于 Stan 框架实现 MCMC 算法
    + 二项分布模拟和 Loaloa 数据集的分析
    + 基于 bookdown 的论文模板（再见，Word、LaTeX 论文模板）
* 未完成
    + 泊松分布模拟和 Rongle 数据集的分析
    + 冈比亚疟疾流行度分析（二项分布）
    + 排版（使劲地造字吧）

## 创新点

1. 基于 Stan 实现空间广义线性混合效应模型的统计推断及应用
2. 比较 R 和 Stan 实现 MCMC 的算法性能
3. 基于 INLA 实现上述模型的统计推断及应用（看进度）

目标：SGLMM 模型在统计推断方面的最佳工程实现

- 高效 more effective（更好的准确度）
- 高可扩展 more scalabe（更大的样本量）
- 高速 more efficient（CPU、GPU 集群加速）

> 想法：Prophet 框架^[同样基于 Stan]：Forecasting at Scale


## 模型假设

**Multiple prevalence surveys** 

Sample $n_{i}$ individuals, observe $Y_{i}$ positives, $i = 1, 2, \cdots, m$
$$Y_{i}\sim \mathrm{Bin}(n_{i},p_{i})$$
**Extra-binomial variation**

Sample $n_{i}$ individuals, observe $Y_{i}$ positives, $i = 1, 2, \cdots, m$
$$Y_{i}|d_{i},U_{i}\sim \mathrm{Bin}(n_{i},p_{i}) \quad 
\log[p_{i}/(1-p_{i})]=d_{i}'\beta+U_{i} \quad U_{i} \sim N(0,\tau^2)$$

## notations: Spatial Generalized Linear Mixed Models (SGLMM)

1. Latent spatially correlated process 
  - Stationary Gaussian Process: $S(x) \sim \mathrm{SGP}\{0,\sigma^2,\rho(u)\}$ 
  - correlation function: e.g. $\rho(u)=\exp(-|u|/\phi)$ 
2. Linear prediction (regression model)
  - $d(x)=$ covariates at location $x$
  - Linear prediction: $\eta(x)=d(x)'\beta + S(x)$ 
  - Link function: logit $p(x)=\log\{\eta(x)/[1-\eta(x)]\}$ 
3. Conditional distribution for positive proportion $Y_{i}/n_{i}$
  - $Y_{i}|S(\cdot) \sim \mathrm{Bin}(n_{i},p(x_{i}))$ (binomial sampling)

## 模拟实验之低秩近似与 MCML 方法

```{r simulation, out.width = '.8\\textwidth' }
knitr::include_graphics(path = 'figures/simulation.pdf')
```

## 致谢

1. 感谢谢益辉开发和维护的 rmarkdown [@R-rmarkdown] 、blogdown [@blogdown2017CRC]、 bookdown [@bookdown2016CRC] 和 tinytex [@R-tinytex] 及在我开发论文模板过程中给予的诸多解答和功能要求。
2. 感谢 John MacFarlane 开发的 Pandoc 软件及 pandoc 模板，使得论文模板的维护和开发变得容易。
3. 感谢李再兴教授的指导，尤其体现在《Model-based Geostatistics》一书的模型理论学习
